【裁判字號】    99,訴,623
【裁判日期】    990531
【裁判案由】    毒品危害防制條例
【裁判全文】
臺灣高雄地方法院刑事判決               99年度訴字第623號
公  訴  人  臺灣高雄地方法院檢察署檢察官
被      告  甲○○
上列被告因毒品危害防制條例案件，經檢察官提起公訴（99年度
毒偵字第352 號），嗣因被告就被訴事實為有罪之陳述，本院經
聽取當事人之意見後，改依簡式審判程序進行，判決如下：
      主  文
甲○○施用第一級毒品，處有期徒刑玖月。
      事  實
一、甲○○前因施用毒品案件，經臺灣板橋地方法院以92年度毒
    聲字第2750號裁定送觀察、勒戒後，認有繼續施用毒品之傾
    向，再經該院以93年度毒聲字第2039號裁定令入戒治處所施
    以強制戒治，嗣因認無繼續強制戒治之必要，於民國94年8
    月17日停止強制戒治之處分出監而執行完畢，並經臺灣板橋
    地方法院檢察署檢察官於94年9 月7 日以94年度戒毒偵字第
    323 號為不起訴處分確定；嗣其復於前96、97年間，因施用
    毒品案件，經本院96年度訴字第2669號判處有期徒刑6 月，
    復經臺灣高等法院高雄分院以96年度上訴字第2316號判決駁
    回上訴而確定，另經本院96年度訴字第4825號、97年度訴字
    第589 號、97年度審訴字第1242號判決處以有期徒刑9 月、
    7 月、8 月確定；嗣上開本院96年度訴字第2669號、96年度
    訴字第4825號判決分別判處有期徒刑6 月、9 月確定部分，
    經本院97年度審聲字第647 號裁定其應執行刑有期徒刑1 年
    2 月，又上揭本院97年度訴字第589 號、97年度審訴字第12
    42號判處有期徒刑7 月、8 月確定部分，經本院97年度審聲
    字第2193號裁定其應執行刑有期徒刑1 年2 月確定；其入監
    服刑後，於98年10月8 日縮短刑期假釋出監（刑期期滿日原
    訂為99年5 月19日）。詎甲○○猶不知悔改，明知海洛因業
    經公告列為毒品危害防制條例第2 條第2 項第1 款所定之第
    一級毒品，不得非法持有、施用，仍不知戒絕毒癮，而於上
    開強制戒治執行完畢後5 年內，復基於施用第一級毒品海洛
    因之犯意，於98年11月16日晚間某時，在其位於高雄市新興
    區○○○路62之2 號之住處施用海洛因1 次；嗣98年11月19
    日上午11時許，甲○○依照保護管束命令定期返回臺灣高雄
    地方法院檢察署向觀護人報到並接受採尿送驗，檢驗結果呈
    嗎啡、可待因陽性反應，而查悉上情。
二、案經臺灣高雄地方法院檢察署觀護人簽請臺灣高雄地方法院
    檢察署檢察官偵查起訴。
     理  由
壹、程序方面：
    按本件被告甲○○所犯係死刑、無期徒刑、最輕本刑為3 年
    以上有期徒刑以外之罪，其於準備程序就被訴事實為有罪之
    陳述，經本院受命法官告知簡式審判程序之旨，並聽取其與
    檢察官之意見後，本院認無不得或不宜改依簡式審判程序進
    行之情事，依刑事訴訟法第273 條之1 第1 項規定，裁定進
    行簡式審判程序，又本件卷內之物證、書證等證據，依同法
    第273 條之2 規定，不受第159 條第1 項關於傳聞法則規定
    之限制，依法均有證據能力，合先敘明。
貳、實體方面：
一、訊據被告甲○○對於上揭犯罪事實於本院審理時坦承不諱，
    且經臺灣高雄地方法院檢察署觀護人將被告之尿液送驗結果
    ，係呈嗎啡、可待因陽性反應，此有臺灣檢驗科技股份有限
    公司98年12月2 日KH2009B119117 濫用藥物尿液檢驗報告1
    份附卷可稽（見偵卷第3 頁），是足認被告上開自白確與事
    實相符，洵堪採為論罪科刑之依據。又被告前因施用毒品案
    件，經臺灣板橋地方法院以92年度毒聲字第2750號裁定送觀
    察、勒戒後，認有繼續施用毒品之傾向，再經該院以93年度
    毒聲字第2039號裁定令入戒治處所施以強制戒治，嗣因認無
    繼續強制戒治之必要，於94年8 月17日停止強制戒治之處分
    出監而執行完畢，並經臺灣板橋地方法院檢察署檢察官於94
    年9 月7 日以94年度戒毒偵字第323 號為不起訴處分確定等
    情，有本院院內索引卡紀錄表報表、臺灣高等法院被告前案
    紀錄表、被告刑案資料查註紀錄表各1 份在卷可稽，足證被
    告於上開觀察、勒戒執行完畢釋放後5 年內，再犯本件施用
    毒品罪，是公訴人予以追訴，並無不合。另查：海洛因施用
    入人體後水解還原成嗎啡，再循嗎啡之代謝方式排出體外，
    業據行政院衛生署藥物食品檢驗局73藥檢壹字第030221號函
    說明綦詳，且依醫學臨床實驗及根據英國藥學會出版Isolat
    ion and Indentification of Drugs乙書第293 頁載明：海
    洛因經注射入人體後，在體內迅速水解成6Monoacety Imorp
    hine，再緩緩繼續水解成嗎啡，然後再循嗎啡之代謝方式排
    出，同書第431 至432 頁並載有：嗎啡經注射入人體後，約
    百分之50以上於8 小時內自尿中排出，至24小時排出約百分
    之90，但48小時後仍有微量可檢出等語。準此而論，被告為
    遭查獲之尿液經送驗結果，呈嗎啡陽性反應，顯見被告確有
    施用第一級毒品海洛因之犯行甚明。故此，本件事證明確，
    被告犯行洵堪認定。
二、查海洛因係毒品危害防制條例第2 條第2 項第1 款所明定之
    第一級毒品，不得非法持有及施用。核被告所為，係犯毒品
    危害防制條例第10條第1 項施用第一級毒品之罪。其持有第
    一級毒品海洛因之低度行為，為施用之高度行為吸收，不另
    論罪。爰審酌被告前有施用毒品案件，仍不愛惜機會戒除毒
    癮，於假釋期間仍為本件犯行，顯見被告不知悔改施用毒品
    之惡習，惟念被告犯後坦承犯行，及其施用毒品係戕害自身
    身體健康，並未危及他人，犯後態度尚可等一切情狀，量處
    如主文所示之刑。
據上論斷，應依刑事訴訟法第273 條之1 第1 項、第284 條之1
、第299 條第1 項前段，毒品危害防制條例第10條第1 項，刑法
第11條前段，判決如主文。
本案經檢察官王兆琳到庭執行職務。
中    華    民    國    99    年    5     月    31    日
                  刑事第十三庭  法  官  王參和
以上正本證明與原本無異。
如不服本判決應於收受本判決後10日內向本院提出上訴書狀，並
應敘述具體理由，如未敘述上訴理由者，應於上訴期間屆滿後20
日內補提理由書狀於本院（均須按他造當事人之人數附繕本）「
切勿逕送上級法院」。
中    華    民    國    99    年    5     月    31    日
                                書記官  葉祝君
附錄所犯法條
毒品危害防制條例第10條第1項
施用第一級毒品者，處 6 月以上 5 年以下有期徒刑。

司法院資訊處製作；財團法人民間司法改革基金會備份。
